臺灣高等法院刑事判決　　　　　　　　　　　　　　九十三年度上易字第九九三號
　　上　訴　人
　　即　被　告　甲○○
　　選任辯護人　周仕傑律師
右上訴人因毀損案件，不服臺灣臺北地方法院九十二年度易字第一八六一號，中華民
國九十三年四月三十日第一審判決（起訴案號：臺灣臺北地方法院檢察署九十二年度
偵字第一五五六九號），提起上訴，本院判決如左：
    主    文
原判決撤銷。
本件公訴不受理。
    理    由
一、公訴意旨略以：被告甲○○基於毀損之犯意，於民國九十二年一月一日下午二時
    三十四分左右，至臺北市○○區○○路六○二號星勢力大樓，向警衛顏東海稱欲
    上樓拿工具，顏東海不疑有他，遂交付磁卡及大樓鑰匙予甲○○，甲○○隨即於
    同日下午二時三十五分左右，搭乘電梯至九樓，旋於同日下午二時三十八分左右
    ，再度搭乘電梯往十樓，於同日下午二時四十一分左右，搭乘電梯時手提油漆桶
    、油漆刷及一桶香蕉水往九樓，進入乙○○承包裝潢工程位在台北市○○路六○
    二號九樓之四屋內，先用美工刀割裂裝潢木面皮後，以置放於現場之黑色油漆塗
    布割裂處及牆面，足以生損害於乙○○。迨於翌日上午七時二十分許，廖振宏至
    臺北市○○路六○二號九樓之四上工時，發現已遭破壞，通知乙○○，經乙○○
    調閱現場大樓監視錄影帶，始知上情。因認被告涉有犯刑法第三百五十四條之毀
    損罪嫌等語。
二、按犯罪之被害人得為告訴；又告訴或請求乃論之罪，未經告訴、請求或其告訴或
    請求經撤回或已逾告訴期間者，應諭知不受理之判決，刑事訴訟法第二百三十二
    條及第三百零三條第三款分別定有明文。
三、經查本件告訴人乙○○於警局報案時即稱「因我承包裝潢的住宅遭人毀損，故到
    派出所報案提出告訴」等語（偵查卷第十四頁正面），復於原審經質之「為何你
    提出告訴？」亦答稱「因為我與龍鳳舞訂約，裝潢要負責到交屋為止，否則要付
    賠償金，所以由我來告訴」等語（原審卷第二十一頁），顯以被害人自居而提出
    告訴甚明。惟據雙方所立室內裝修委託契約書（原審卷第四十一頁）觀之，其立
    約人為龍鳳舞及匯全室內裝修工程有限公司（下稱匯全公司），苟被告侵入龍鳳
    舞委匯全公司裝潢之上開房屋毀損其室內之衣櫃等物，則被害人當係房屋所有權
    人龍鳳舞或實際施作即有事實上管領力之匯全公司，本件乙○○以自己名義提出
    告訴，尚非適格之告訴人。
四、本件既未經合法之告訴，檢察官起訴欠缺訴追條件，原審為論罪科刑即有未合，
    被告上訴意旨執此指摘原判決不當，為有理由，應由本院將原判決撤銷，為不受
    理之諭知。
據上論結，應依刑事訴訟法第三百六十九條第一項前段、第三百六十四條、第三百零
三條第三款，判決如主文。
本案經檢察官吳慎志到庭執行職務。
中　　　華　　　民　　　國　　九十三　　年　　　十　　　月　　二十七　　日
                            臺灣高等法院刑事第十九庭
                                審判長法  官  許  國  宏
                                      法  官  林  勤  純
                                      法  官  洪  光  燦
右正本證明與原本無異。
不得上訴。
                                      書記官  陳  玉  嬋
中　　　華　　　民　　　國　　九十三　　年　　　十　　　月　　二十八　　日
